LUCIANA TREIN BIANCO

Av. Nossa Senhora da Luz, 251 - AP. 213, CEP 82.510-020 - Curitiba – PR (41) 99133-0977 ou 3257-9161 E-mail: lucitreinbianco@hotmail.com

Luciana Trein Bianco/Linkedin

 Objetivo profissional
ANALISTA QUÍMICO

APRESENTAÇÃO

Experiência no segmento industrial, com atuação na área de laboratório, controle da qualidade, análise físico-química de desenvolvimento de produtos, reconstituição de traço em concreto, argamassa branca, argamassa industrializada, argamassa com cimento, argamassa mista, startup de laboratórios em plantas industriais, treinamento e reciclagem de conhecimentos para analistas.

Nos últimos anos, conquistei experiências em analises químicas de rotina em produtos e matérias-primas, desenvolvendo e padronizando ensaios e utilizando análises físico-químicas e análises instrumentais com utilização de software como, por exemplo: análise termogravimétrica TGA-DSC-ATD, C-N-H-S, Bomba calorimétrica, Espectrofotômetro, Íons seletivos de cloreto e fluoreto, Difração de Raios-X, Granulômetro a laser, Fotômetria de sódio e potássio, em argila, calcário, pozolana, metacaulim, gesso, cal, cinza, clínquer, cimento, combustíveis, resíduos de coprocessamento, aditivos nos processos industriais, etc.

Conheço normas ISO 17025 e ISO 9001 e atuei como responsável por documentos da qualidade e apoio a auditoria interna. Elaboração de planilhas de cálculos. Responsável por atualizações de dados em planilhas de cálculos de incerteza de medição, monitoramento de equipamentos e instrumentos para serviços de calibração, analise crítica de certificados de calibração. Atuação em analise de validação de produtos críticos para ensaios químicos. Responsável pela elaboração e controle de mapas dos produtos químicos controlados pela Polícia Federal, Polícia Civil e Exército. Também atuei realizando ensaios de caracterização e reconstituição de traço em concreto e argamassa em apoio para áreas de Assistência Técnica e Comercial. Comportamento de trabalho dentro das regras de Segurança e Higiene.

FORMAÇÃO ACADÊMICA

- Graduação em Química Industrial PUC PR (1997)
- Pós Graduação em Gestão estratégica de pessoas UTP PR (2014)

EXPERIÊNCIA PROFISSIONAL

Atual: CDTEC - Centro de Desenvolvimento Tecnológico S.A - Curitiba 02/2018

*Analista Químico - Técnica

Responsável pelo Laboratório Químico. Determinações em ensaios reconstituição de traço em concreto, argamassas, argamassa de emboço em estado endurecido. Ensaio de caracterização de cal virgem e cal hidratada, calcário. Análises em cimentos, matérias primas.

VOTORANTIM CIMENTOS - Centro Técnico — Curitiba 05/2002- 01/2017

*Supervisor Técnico de Controle de Qualidade - Diretoria Técnica

Responsável pelo Laboratório Químico. Determinações em ensaios físico-químicos de rotina e de pesquisa e desenvolvimento. Análises em cimentos, matérias primas, coprocessamento e insumos. Controle de qualidade de produtos analise crítica de resultados. Organização de laboratório.

- Elaboração de procedimentos técnicos e revisão embasados em normas Brasileiras NBR, ASTM e EN.
- Elaboração de planilhas, tabelas, gráficos. Lançamento e análise crítica de resultados.
- Apresentação de resultados para a Diretoria Técnica.
- Apoio a start-ups e desenvolvimento técnico dos analistas químicos das fábricas.

Atuação nas analises químicas de cimento com objetivo de acompanhamento da performance e aprimoramento através de comparativos de resultados das fábricas e de laboratórios externos (ABCP, Fábricas de Cimentos Internacionais, Lactec-PR). Participação nos interlaboratoriais CCRL.

- Realização de interlaboratoriais nacionais e internacionais para acompanhamento da performance e aprimoramento.
- Atuação na padronização corporativa ISO 9001, padronização corporativa, participação e apoio a auditorias interna ISO 17025. Responsável pelo sistema da qualidade em ensaios químicos durante auditorias do Inmetro.
- Atuação em Segurança e Higiene no Trabalho.
- Gestão de equipe para alcance de resultados e metas.

DAHER TECNOLOGIA EM ENGENHARIA LTDA - Curitiba

03/2000 - 4/2002

- *Analista Química Laboratório Químico
- Responsável pelo Laboratório de Química.
- Trabalhos de análise química em concreto, cal, argamassa.

SOCIEDADE PARANAENSE DE CULTURA - PUC PR

07/1995 - 03/2000

*Química Industrial - INTEC PUC PR - Instituto de Pesquisa e Assessoria Tecnológica

Responsável pelo laboratório de analises químicas.

- Trabalhos de pesquisa, desenvolvimento da técnica de reconstituição de traço em concreto e argamassa.
- Análise química em cal, calcário, areia, tintas e aditivos.

IDIOMAS

• Inglês - (Inter Americano)

Nível básico oral e escrita; Nível intermediário leitura técnica.

CURSOS DE APERFEIÇOAMENTO

• Curso Profissional em Manipulação de Medicamentos e Cosméticos - (Capacitare);

Curso de formação de auditores Internos - ISO 17025 - (Bureau Veritas);

- Programa e Treinamento em formação de Chefes. Módulos de Liderança, Gerenciamento das Relações e Comunicação (Atingire);
- Relações Humanas e Comunicação Eficaz (Dale Carnegie);
- Curso de Caracterização tecnológica de matérias- primas e minerais (Escola Politécnica USP);
- Curso de Caracterização tecnológica de tamanho de partículas (Escola Politécnica USP);
- Curso de Ensaios Químicos em cimento, clínquer e matérias-primas (ABCP SP);
- Programa Trilhas do Desenvolvimento Votorantim Cimentos;
- Academia de Excelência SDV profissional Sistema de Desenvolvimento Votorantim.

Informática:

- Usuária de ambiente SAP: módulo QM (lançamento de resultados, suprimentos, monitoramnto de faróis de produtividade);
- Usuária do Sistema PI (monitoramento de faróis de produtividade e lançamentos de resultados);
- Word, Excel (elaboração de planilhas de cálculos, tabelas, gráficos), Power Point (apresentação de resultados e treinamentos técnicos).

Agradeço desde já sua atenção e coloco-me à disposição para um contato pessoal.